# 请教陈版主，应该按什么比例分红？

提问人：追梦小子 时间：2022-05-09 20:52:27
我公司和公司甲共同出资成立公司A， 2021 年之前，我公司持有49%股权，对方持有51%， 2022 年 2 月我公司以 2021 年底A公司的财务数据单方增资，增资后我公司持有股权51%，对方持有49%，现在准备分 2021 年A实现的利润，双方应按什么比例分红呢？

回答人：chenyiwei
“双方应按什么比例分红”这不是会计问题，是双方谈判协商的问题。主要考虑因素是：在确定增资价格时，是否考虑了相应的累积留存收益金额。实务中多数会考虑，相应地后续对全部留存收益均按新的股权比例分红。